【裁判字號】    89,自,323
【裁判日期】    890530
【裁判案由】    詐欺
【裁判全文】
臺灣臺中地方法院刑事裁定                          八十九年度自字第三二三號
    自  訴  人  博鴻有限公司
    代  表  人  乙○○
    被      告  甲○○
右列被告因詐欺案件，經自訴人提起自訴，本院裁定如左：
    主  文
自訴駁回。
    理  由
一、按法院或受命法官於自訴案件第一次審判期日前訊問及調查結果，如認為案件有
    刑事訴訟法第二百五十二條至第二百五十四條之情形者，得以裁定駁回其自訴，
    同法第三百二十六條第三項定有明文。
二、本件自訴意旨略稱：被告於民國（下同）八十九年三月十日十三時四十七分向自
    訴人承租車號M3─6403號自用小客車，租賃期限為二天半，日租新台幣（下同）
    一千六百元，詎被告當日給付四千元後，並未依約還車，屢以電話催索，均置之
    不理，嗣於八十九年三月二十一日十四時三十分許，被告因將系爭車輛車頭前保
    險桿及大燈撞損丟棄於台中市干城車站台汽客運內，才以電話告知車輛所在處，
    自訴人前往尋獲，因認被告涉犯刑法詐欺罪嫌云云。
三、惟按犯罪事實，應依證據認定之，無證據不得推定其犯罪事實；又不能證明被告
    犯罪者，應諭知無罪之判決，刑事訴訟法第一百五十四條、第三百零一條第一項
    分別定有明文。次按刑法第三百三十九條第一項詐欺罪之成立，以意圖為自己不
    法之所有，以詐術使人將本人或第三人之物交付為要件，所謂以詐術使人交付，
    必須被詐欺人因其詐術而陷於錯誤，若其所用方法，不能認為詐術，亦不致使人
    陷於錯誤，即不構成該罪，最高法院四十六年台上字第二六○號著有判例可資參
    照。本件自訴人認被告涉犯刑法詐欺罪，無非係以被告逾越租賃期限，尚未返還
    所租用車輛，直至車輛毀損，始以電話告知，且迄未將車牌交還，故認被告有詐
    欺犯行，並提出租賃契約書、被告身分證及駕駛執照影本為證，然為被告堅詞否
    認，辯稱：租賃期限屆滿後，自訴人代表人曾打電話詢問何故未還車，伊有告訴
    他因在台北求學，等放假時再開去還他等語，而被告租車與一般租車者並無不同
    ，租車時也確實付清二天半租金四千元，為自訴人代理人所自承，僅因被告事後
    未依約還車及未將車牌交還（此部分為被告所否認）等情，即遽行認定被告於租
    車之初即有詐欺犯意，尚嫌速斷，況自訴人並未指出被告有何施用何詐術，致令
    其陷於錯誤交付車輛之行為，是其自訴被告詐欺犯行，被告犯罪嫌疑尚屬不足，
    爰依法裁定駁回其自訴。
據上論斷，應依刑事訴訟法第三百二十六條第三項、第二百五十二條第十款，裁定如
主文。
中      華      民      國      八十九      年    五      月    三十    日
                                臺灣臺中地方法院刑事第三庭
    法  官  賴妙雲
右正本證明與原本無異。
如不服本裁定應於送達後五日內向本院提出抗告狀。
                                    書記官
中      華      民      國      八十九    年     五     月    三十一    日


司法院資訊處製作；財團法人民間司法改革基金會備份。
